【裁判字號】    95,重上,65
【裁判日期】    980609
【裁判案由】    分割共有物
【裁判全文】
臺灣高等法院高雄分院民事判決          95年度重上字第65號
上  訴  人  乙○○○
上  訴  人  Ｅ○○
上  訴  人  甲Ｋ○○
上  訴  人  甲Ｑ○
上  訴  人  甲Ｏ○
上  訴  人  ｉ○○○
上  訴  人  甲Ｐ○
上  訴  人  甲Ｍ○
上  訴  人  甲Ｌ○
上  訴  人  賴巧湘（原名賴秋美）
上  訴  人  甲戊○○
上  訴  人  賴嘉容（原名賴春蘭）
上  訴  人  賴羿樺（原名賴秀英）
上  訴  人  甲Ｒ○
上  訴  人  甲丑○○
上  訴  人  甲Ｊ○（原名賴乙妹）
上  訴  人  甲Ｎ○
上  訴  人  甲壬○
上  訴  人  賴櫻霈（原名賴瑾慧）
上  訴  人  甲Ｉ○
上  訴  人  甲丁○○
上  訴  人  甲己○
上  訴  人  ｓ○○
上  訴  人  ｒ○○
上  訴  人  ｕ○○
上列2人共同
法定代理人  甲辰○    住同上
上  訴  人  甲庚○    住同上
上  訴  人  ｘ○○○  住屏東縣車城鄉○○村○○路橋頭巷14號
上  訴  人  ｗ○○    住同上
上  訴  人  甲辛○    住高雄市○○區○○路46巷82號4樓
上  訴  人  ｖ○○    住屏東縣車城鄉○○村○○路橋頭巷14號
上  訴  人  ｐ○○    住台中市○○區○○路2段428號3樓之2
上  訴  人  ｑ○○    住屏東縣枋寮鄉○○村○○路169巷33號
上  訴  人  辰○○○  住屏東縣枋寮鄉○○路404號
上  訴  人  甲甲○    住屏東縣枋寮鄉○○村○○路98巷24號
上  訴  人  甲乙○    住台北市○○區○○街148號7樓之1
上  訴  人  甲丙○    住桃園縣龍潭鄉○○村○○街94巷4號
上  訴  人  Ｎ○○（兼Ｙ○○之承受訴訟人）
上  訴  人  Ｂ○○（兼Ｙ○○之承受訴訟人）
上  訴  人  Ｚ○（兼Ｙ○○之承受訴訟人）
上  訴  人  甲卯○○（兼Ｙ○○之承受訴訟人）
上  訴  人  Ｍ○○（兼Ｙ○○之承受訴訟人）
上  訴  人  ａ○○（兼Ｙ○○之承受訴訟人）
上  訴  人  ｚ○○○  住屏東縣恆春鎮○○路66號
上  訴  人  庚○○○  住屏東市○○路1巷3弄22號
上  訴  人  ｏ○○    住高雄市○○○路544巷17號
上  訴  人  ｍ○○    住屏東縣恆春鎮○○路128號
上  訴  人  甲寅○○  住桃園縣平鎮市○○路242巷3弄5號
上  訴  人  ｎ○○    住桃園縣龍潭鄉○○村○○路379巷62號
上  訴  人  ｌ○○    住高雄市○○區○○路38巷15號
上  訴  人  甲子○○  住屏東縣恆春鎮○○路1巷1弄40號
上  訴  人  ｊ○○    住屏東縣恆春鎮○○路128號
上  訴  人  ｋ○○    住同上
上  訴  人  甲○○    住宜蘭縣蘇澳鎮○○路6之15號2樓
上  訴  人  Ｋ○○    住高雄市楠梓區○○○街47號
上  訴  人  Ｌ○○（民國96年3月16日死亡）
遺產管理人  蘇志成律師
上  訴  人  Ｏ○○    住高雄市○○區○○路9號
上  訴  人  Ｊ○○    住高雄市○○區○○路169號
上  訴  人  ｆ○○    住高雄市○○區○○路203巷92弄30之2號
上  訴  人  Ｖ○○    住高雄市○○區○○路42巷19號6樓
上  訴  人  甲癸○○  住台南市○○路○段301巷80弄26號
上  訴  人  ｃ○○    住屏東縣恆春鎮○○路33號
上  訴  人  Ｘ○○    住屏東縣恆春鎮○○路33號
上  訴  人  Ｕ○○    住同上
上  訴  人  ｂ○○    住高雄縣阿蓮鄉○○村○○路238巷1弄7號
上  訴  人  Ｗ○○    住高雄縣岡山鎮○○路178號4樓
上  訴  人  張芷寧（原名張淑芬）
上  訴  人  Ｑ○○    住同上
上  訴  人  ｅ○○    住同上
上  訴  人  ｄ○○    住台南縣永康市○○○街247巷138號
上  訴  人  丙○○    住台北市士林區○○○路○段176巷6弄9號2
上  訴  人  Ｉ○○○  住屏東縣恆春鎮○○路22號
上  訴  人  Ｈ○○    住同上
上  訴  人  Ｒ○○    住同上
上  訴  人  Ｇ○○    住桃園縣桃園市○○路191巷6之3號
上  訴  人  Ｓ○○    住鳳山市○○路36號13樓
上  訴  人  甲午○○  住屏東縣恆春鎮○○路51號
上  訴  人  甲宇○    住同上
上  訴  人  ｇ○○○  住屏東縣恆春鎮○○路19號之13
上  訴  人  甲宙○    住高雄市○○區○○街77巷1之4號
上  訴  人  ｈ○○○  住屏東縣恆春鎮○○路33號
上  訴  人  甲Ｆ○    住高雄市○○區○○路101號
上  訴  人  甲Ｇ○    住同上
上  訴  人  甲Ｈ○    住鳳山市○○路380巷10號
上  訴  人  甲地○    住台北縣三重市○○○路○段43巷17號3
上  訴  人  甲亥○    住台北縣蘆洲市○○街98巷16號3樓
上  訴  人  甲巳○    住台北縣蘆洲市○○路269巷28號5樓
上  訴  人  甲戌○    住同上
上  訴  人  甲酉○    住屏東縣恆春鎮○○路51號
上  訴  人  甲申○    住花蓮縣壽豐鄉○○村○○路114號
上  訴  人  甲未○    住台北縣蘆洲市○○街38巷45弄49號
上  訴  人  子○○○  住屏東縣恆春鎮○○路16號之40
上  訴  人  丁○○    住同上
上  訴  人  癸○○    住台北縣三重市○○街9之2號6樓
上  訴  人  己○○    住屏東縣恆春鎮○○路16號之40
上  訴  人  壬○○    住同上
上  訴  人  ｙ○○    住台北縣樹林鎮○○街64號2樓
上  訴  人  戊○○    住同上
上  訴  人  辛○○    住同上
上  訴  人  丑○○    住屏東縣恆春鎮○○路18號之2
上  訴  人  ｔ○○○  住屏東縣恆春鎮○○路3號
上  訴  人  寅○○    住屏東縣恆春鎮○○路23號之1
上  訴  人  卯○○    住台南市○區○○街219巷17號
上  訴  人  巳○○（兼天○○之承受訴訟人）
上  訴  人  酉○○    住台北縣汐止市○○路18巷31之4號5樓
上  訴  人  亥○○    住高雄市○○區○○里○○路42巷22號
上  訴  人  申○○    住宜蘭縣三星鄉○○村○○路175號
上  訴  人  宇○○    住屏東縣恆春鎮○○路12號之1
上  訴  人  黃○○    住同上
上  訴  人  Ｐ○○○  住屏東縣恆春鎮○○路79號之29
上  訴  人  宙○○    住屏東縣恆春鎮○○路12號之1
上  訴  人  Ｔ○○    住同上
上  訴  人  未○○○  住同上
上  訴  人  戌○○    住台北縣板橋市○○○街92巷23號
上  訴  人  Ａ○○    住台北縣板橋市○○街127巷28之1號
上  訴  人  玄○○    住基隆市○○區○○路168巷9弄30號
上  訴  人  地○○    住台北縣土城市○○路○ 段259 號5 樓
上  訴  人  Ｃ○○    住屏東縣恆春鎮○○路5 號
上  訴  人  Ｆ○○    住屏東縣恆春鎮○○路5 號之1
上  訴  人  甲Ａ○    住屏東縣恆春鎮○○路53號之2
上  訴  人  甲天○     住屏東縣恆春鎮○○路53號之1
上  訴  人  甲玄○     住屏東縣恆春鎮○○路19號之17
上  訴  人  甲黃○     住屏東縣恆春鎮○○路53號之1
上  訴  人  甲Ｓ○     住屏東縣恆春鎮○○路11巷15號
上  1   人
訴訟代理人  孔福平律師
            午○○     住屏東縣恆春鎮○○里○路）678號
上  訴  人  甲Ｃ○     住屏東縣恆春鎮○○路53號
上  訴  人  甲Ｂ○     住同上
被 上 訴人  Ｄ○○     住屏東縣恆春鎮○○路5號之1
訴訟代理人  陳彥勝律師
上列當事人間因請求分割共有物事件，對於民國95年7 月21日臺
灣屏東地方法院94年度訴字第397 號第一審判決提起上訴，本院
於98年5 月26日辯論終結，茲判決如下：
    主  文
原判決關於定分割方法部分廢棄。
兩造共有坐落屏東縣恆春鎮○○段三０八地號，面積二二０六六
平方公尺之土地，應分割為如附圖一所示，其面積各如附表一所
示。
第一、二審訴訟費用由兩造依附表二所示應有部分比例負擔。
    事 實 及 理 由
壹、程序方面
一、本件為分割共有物之訴訟，訴訟標的對於共同訴訟之各人必
    須合一確定，依民事訴訟法第56條第1 項第1 款規定，上訴
    人甲Ｓ○、甲宇○上訴之效力，及於同造之當事人，應併列
    為上訴人，合先敘明。
二、上訴人Ｌ○○於民國96年3 月16日死亡，其繼承人均拋棄繼
    承，經原審法院選任蘇志成律師為Ｌ○○之遺產管理人，而
    由蘇志成律師聲明承受訴訟（本院卷(三)28至32頁），合於民
    事訴訟法第175 條之規定。又上訴人天○○於97年1 月27日
    死亡，上訴人Ｙ○○於97年11月23日死亡，經本院依民事訴
    訟法第178 條規定，職權裁定命天○○之繼承人巳○○，及
    命Ｙ○○之繼承人Ｎ○○、Ｂ○○、Ｚ○、甲卯○○、Ｍ○
    ○、ａ○○續行訴訟。
三、原盧進元就本件坐落屏東縣恆春鎮○○段308 地號土地（下
    稱系爭土地）之應有部分36分之1 ，由繼承人甲Ｅ○、甲Ｄ
    ○繼承取得，業於97年6 月間轉讓予上訴人Ｆ○○，有土地
    登記謄本可稽（本院卷(三)149 頁），Ｆ○○之應有部分由6
    分之1 增加為36分之13。而甲Ｅ○、甲Ｄ○已非共有人，經
    被上訴人撤回對甲Ｅ○、甲Ｄ○之起訴，核無不合。
四、本件分割共有物事件，屬固有必要共同訴訟，上訴人除甲宇
    ○、Ｃ○○、Ｆ○○、甲Ｓ○外，均未於言詞辯論期日到場
    ，核均無民事訴訟法第386 條各款所列情形，應依到場被上
    訴人之聲請，由其一造辯論而為判決。
貳、實體方面
一、被上訴人起訴主張：兩造共有系爭土地，面積為22,066平方
    公尺，應有部分比例為各如附表二所示。兩造就系爭土地並
    無不分割之約定，亦無法令規定不能分割之情事，為使土地
    有效利用，實有分割之必要，因無法協議分割，爰請求判決
    分割如附圖二所示，即附圖二所示Ａ部分面積3678平分公尺
    分歸盧慶之全體繼承人公同共有；Ｂ部分面積3065平分公尺
    分歸甲Ａ○、甲天○、甲玄○、甲黃○、甲Ｃ○、甲Ｂ○按
    應有部分比例保持共有；Ｃ部分面積3678平分公尺分歸甲Ｓ
    ○取得；Ｄ部分面積7967平方公尺分歸Ｆ○○取得；Ｅ部分
    面積1839平分公尺分歸Ｃ○○取得；Ｆ部分面積1839平方公
    尺分歸被上訴人取得（被上訴人請求盧慶之全體繼承人辦理
    繼承登記部分，經原審判決勝訴確定）。
二、上訴人就分割方案陳述之意見如下：
  (一)甲Ｓ○、甲宇○及Ｌ○○之遺產管理人（以上2 人均為盧慶
    之繼承人）稱：系爭土地北側之通路僅寬2.5 公尺，希望依
    南北向方案分割，分割後取得之土地可臨接南側20公尺寬之
    下泉路，以利對外通行，且各共有人權益相當；甲Ｓ○希分
    在附圖三Ｇ之位置（與附圖一Ｃ同）、甲宇○希望分在附圖
    三Ｆ之位置（與附圖一Ａ同）等語。
  (二)Ｉ○○○、Ｓ○○、Ｇ○○、Ｈ○○、Ｒ○○、甲宙○、ｈ
    ○○○、甲午○○、ｇ○○○、甲Ｆ○、甲Ｇ○、甲地○、
    甲亥○、甲酉○、甲壬○、賴櫻霈、甲Ｉ○（以上均為盧慶
    之繼承人）於原審均稱：系爭土地北側之通路過小，希望依
    南北向分割，使共有人分割後取得之土地均可臨南側下泉路
    以利對外通行，如依南北向分割，對於分得之位置沒有意見
    等語。
  (三)甲Ｌ○、賴巧湘、賴嘉容（以上均盧慶之繼承人）於原審稱
    ：對如何分割沒有意見等語。
  (四)甲玄○、甲天○、甲黃○、甲Ｃ○、甲Ｂ○於原審均稱：同
    意與甲Ａ○分割後繼續保持共有，同意依使用現況分割，即
    分割後取得附圖一所示Ｂ部分土地（與附圖二Ｂ同）；臨北
    側寬度較小之道路並無妨等語。
  (五)Ｆ○○稱：各共有人均依現況分管使用數十年，希望依使用
    現況分割在附圖二Ｄ之位置；系爭土地屬墾丁國家公園一般
    管制區農業用地，以農業耕作為主，伊為增進農業生產及預
    防天然災害，並配合墾丁國家公園生態景觀保育，在附圖二
    Ｄ位置種植恆春特有原生樹種毛柿，樹齡逾15年，高度在3.
    5 公尺以上，數量約400 棵，現已成林，具涵養水源、防風
    、景觀綠化及水土保持之功能，依國家公園法規定，不得任
    意破壞、砍伐。又於78年間在現使用範圍開鑿地下水井，設
    置抽水設備並埋設地下水管至其他相鄰田地，以供應耕種灌
    溉用水及自家飲用水源，亦經合法申請水權登記，應受法律
    保障。另伊於80年間在附圖二Ｄ之東側申請興建農舍，係配
    合使用現況Ｄ之地形、地貌取向興建，且該耕作範圍因配合
    政府推行全國水旱田輪休耕，以保地力政策，自89年起參加
    水旱田輪作休耕申報，可獲得政府補助，其他共有人並無是
    項資格。故伊多年來耗費無數心血致力於有關經營農業不可
    分之設施、農舍、景觀防風林、灌溉地下水井暨輸水管設備
    ，及參加政府推行水旱田輪作，耕作範圍均在附圖二Ｄ位置
    等語。
  (六)Ｃ○○稱：系爭土地已依現況分管使用數十年，伊在附圖二
    編號Ｅ位置種植椰子，並與Ｆ○○、被上訴人在附圖二Ｄ、
    Ｅ、Ｆ分管界址四週及中央種植毛柿共6 行，有防風災、涵
    養水源、水土保持等公益功能，如分歸其他共有人取得將遭
    墾伐，且目前使用之水井有申請水權、地下有埋設管線，希
    望依附圖二之方案分割；如依南北方向分割，伊分得之土地
    寬度僅約10.2公尺、長度則達165 公尺，過於狹長而不利耕
    作，且灌溉用水亦無法順利牽設管線等語。
  (七)甲Ａ○未於言詞辯論期日到庭，惟於原審曾以書狀陳明同意
    於分割後與甲玄○、甲天○、甲黃○、甲Ｃ○、甲Ｂ○繼續
    保持共有等語。
  (八)甲Ｈ○（盧慶之繼承人）未於言詞辯論期日到場，惟於原審
    曾提出分割方案，稱：希望依附圖三所示方案分割（與附圖
    一位置同）。
  (九)其餘上訴人則未於言詞辯論期日到場，亦未提出書狀作何聲
    明或陳述。
三、原審判決系爭土地應依附圖二所示分割圖分割，即附圖二所
    示Ａ部分面積3678平方公尺分歸盧慶之全體繼承人公同共有
    ；Ｂ部分面積3678平方公尺分歸甲Ａ○、甲玄○、甲天○、
    甲黃○、甲Ｃ○、甲Ｂ○、甲Ｅ○、甲Ｄ○取得，並依應有
    部分比例保持共有（甲Ｅ○、甲Ｄ○於原審判決後轉讓其應
    有部分予Ｆ○○，經被上訴人撤回對其2 人之起訴；其餘之
    人以下稱甲Ａ○等6 人）；C 部分面積3678平方公尺分歸甲
    Ｓ○取得；Ｄ部分面積7355平方公尺分歸Ｆ○○取得；Ｅ部
    分面積1839平方公尺分歸Ｃ○○取得；Ｆ部分面積1838平方
    公尺分歸被上訴人取得。上訴人就原審所為判決分割方法聲
    明不服，求為判決：(一)原判決關於分割方法部分廢棄，(二)上
    開廢棄部分，另就系爭土地為適當的分割；被上訴人則求為
    判決：上訴駁回。
四、按除因物之使用目的不能分割或契約定有不可分割之期限者
    外，共有人得隨時請求分割共有物；共有物之分割，依共有
    人協議之方法行之，分割之方法不能協議者，法院得依任何
    共有人之聲請，以原物分配於各共有人，民法第823 條第1
    項、第824 條第1 項及第2 項第1 款分別定有明文。被上訴
    人主張系爭土地為兩造所共有，各共有人應有部分如附表二
    所示，兩造並無不予分割之約定，業據提出土地登記謄本為
    證，且為兩造所未爭執，堪信為實在。又兩造共有之系爭土
    地，依其使用目的亦無不能分割之情事，且兩造間未定有不
    可分割之期限，共有人間既不能就分割方法達成協議，則被
    上訴人請求裁判分割，以原物分配於各共有人，核屬有據，
    應予准許。
五、次按分割共有物，以消滅共有關係為目的。法院裁判分割共
    有土地時，除因該土地內，部分土地之使用目的不能分割（
    如為道路），或部分共有人仍願維持其共有關係，應就該部
    分土地不予分割或准該部分共有人成立新共有關係外，應將
    土地分配於各共有人單獨所有（最高法院69年台上字第1831
    號判例參照）。又定共有物分割之方法，固可由法院自由裁
    量，但亦應斟酌當事人之聲明、各共有人之利害關係，並共
    有物之性質、價格、利用價值及分割後之經濟效益，而為適
    當之分配，要以維持全體共有人之公平為原則。經查：
  (一)系爭土地屬墾丁國家公園一般管制區之農業用地，面積達2
    公頃餘，土地地形規則，略呈長方形，由南至北長度平均約
    160 公尺，由東至西寬度約130 餘公尺，北側臨寬約2.5 公
    尺之柏油產業道路，南側臨寬近20公尺之下泉路，其使用現
    況為，北側由東向西依序為甲宇○、甲酉○、甲亥○與甲地
    ○、甲Ｓ○使用，甲Ｓ○及甲宇○均種植椰子樹，甲酉○、
    甲亥○與甲地○則出租他人種植玉米。南側自東向西依序為
    Ｆ○○、Ｃ○○及被上訴人使用，Ｆ○○使用附圖二Ｄ部分
    土地，在靠東側地籍線處興建二層磚造自用農舍1 棟，即門
    牌編號屏東縣恆春鎮○○路5 之1 號，其餘部分土地休耕、
    部分種植玉米，並在附圖二Ｄ與Ａ、Ｂ分管之界線處、南北
    向計3 行種植毛柿，在Ｄ、Ｅ界線附近之系爭土地地籍線南
    側以外，設置有地下水井1 口；Ｃ○○則種植椰子樹，及在
    附圖二Ｅ與Ｃ界線處種植毛柿；被上訴人則種植釋迦，及在
    附圖二Ｆ與Ｃ界線處、Ｆ與Ｅ界線處種植毛柿，在附圖二Ｆ
    南邊靠地籍線外側，設置有地下水井一口，有原審勘驗筆錄
    、使用現況略圖及地政事務所繪製地上物分布之複丈成果圖
    （原審卷(二)89至93頁、169 至171 頁）、卷附自用農舍使用
    執照、現況照片等（原審卷(二)第152-156 頁、158-168 頁）
    可稽，而上開種植之毛柿則作為防風林使用，亦經被上訴人
    、Ｃ○○及Ｆ○○陳明。
  (二)甲Ｓ○及盧慶之部分繼承人表示希望作南北向分割，以利通
    行南邊之下泉路，其餘盧慶之繼承人或表示對分割方案無意
    見，或未到庭爭執，甲Ａ○等6 人則表示希望以使用現況分
    割在圖二之Ｂ部分（與圖一之Ｂ同），及Ｆ○○、Ｃ○○、
    被上訴人均希望依使用現況分割如圖二所示。本院審酌系爭
    土地係農業用地，除Ｆ○○因興建有農舍及附屬之鐵皮貨櫃
    等地上物，不宜將坐落之基地分歸他人取得之外，其餘土地
    均供耕種使用；Ｃ○○、被上訴人不願採南北向分割之理由
    之一，為恐南北過於狹長，不利耕種及灌溉；Ｆ○○及被上
    訴人設置之地下水井，均在系爭土地南側地籍線以外，非在
    系爭土地上，且其依水利法申請水權登記，有一定之年限，
    亦非不得遷移管線或另行開挖，及Ｆ○○等人種植之毛柿，
    在分管使用之地界處，或Ｆ○○因土地面積較大，栽種在各
    區塊土地之間，作為防風林使用，如採不同於原分管範圍之
    分割方案，亦不致造成地形、地貌之變更或影響防風之功能
    ，均難據此主張有排除其他共有人分割方案之利益。而系爭
    土地地勢平坦，南北並無差異，然北側之產業道路寬僅2.5
    公尺，僅得供一部車單向通行，非如南側下泉路寬20公尺之
    便利車輛或農耕機械進出系爭土地，甲Ｓ○、甲宇○等盧慶
    之繼承人並表示願作南北向分割，無土地狹長不利耕種之顧
    慮，為顧及其經濟利益及使用上之便利，自無否定其分割方
    案之理。再者，Ｆ○○就系爭土地之持分多達36分之13，如
    作南北向分割，並無過於狹長之缺點，且仍得保持其農舍充
    裕之使用空間，及因甲Ａ○等6 人同意分割取得系爭土地北
    側部分，Ｃ○○、被上訴人即得分割取得系爭土地南側部分
    ，即依序各如附圖一之Ｂ、Ｅ、Ｆ，使土地方正或免過於狹
    長，至於Ｃ○○、被上訴人分割取得之Ｅ、Ｆ部分，固非原
    分管使用土地，而較之附圖二往東側移動，然得兼顧2 人及
    甲Ｓ○、盧慶繼承人等之利益，並免去因南北側土地價值差
    異須金錢補償之問題，應屬較適當之分割方案。從而，本院
    認依附圖一之方案分割，得兼顧各共有人之意願、利用價值
    及分割後之經濟效益，自屬對全體共有人較公平之方案。
六、綜上，被上訴人請求就兩造共有之系爭土地分割，為有理由
    。惟原審未審酌甲Ｓ○、盧慶部分繼承人之意願，及系爭土
    地南北側出入交通之便利性差異極大，共有人分割後之經濟
    利益不同等，逕予如附圖二方案為分割，其分割方法，尚有
    未洽。另上訴人Ｆ○○於本院審理中，取得其他共有人之應
    有部分36分之1 ，其應有部分已增加至36分之13。是上訴人
    上訴意旨指摘原審判決分割方法不當，求予廢棄，另為適當
    之分割方法，為有理由。爰由本院將原判決廢棄，改判如主
    文第二項所示，即依附圖一所示方案為分割，分割後各共有
    人取得之土地面積，及甲Ａ○等6 人共有土地之應有部分比
    例，則如附表示所示。
據上論結，本件上訴為有理由，依民事訴訟法第463 條、第385
條第2 項、第450 條、第80條之1 ，判決如主文。
中    華    民    國    98    年    6     月    9     日
                            民事第一庭
                                審判長法官  黃金石
                                法      官  林健彥
                                法      官  謝肅珍
以上正本證明與原本無異。
如對本判決上訴，須於判決送達後20日內向本院提出上訴狀，其
未表明上訴理由者，應於上訴後20日內向本院提出上訴理由書（
均須按他造當事人之人數附繕本）。上訴時應提出委任律師或具
有律師資格之人之委任狀，並依附註條文規定辦理。
中    華    民    國    98    年    6     月    9     日
                                書  記  官  馬蕙梅
附註：
民事訴訟法第466 條之1 ：
對於第二審判決上訴，上訴人應委任律師為訴訟代理人，但上訴
人或其法定代理人具有律師資格者，不在此限。
上訴人之配偶、三親等內之血親、二親等內之姻親，或上訴人為
法人、中央或地方機關時，其所屬專任人員具有律師資格並經法
院認適當者，亦得為第三審訴訟代理人。
第1 項但書及第2 項情形，應於提起上訴或委任時釋明之。
附表一：
┌──┬─────────┬───────┬───────┐
│編號│分配之所有權人    │分配之圖上面積│配賦後面積    │
├──┼─────────┼───────┼───────┤
│Ａ  │盧慶之全體繼承人公│3601平方公尺  │3678平方公尺  │
│    │同共有            │              │              │
├──┼─────────┼───────┼───────┤
│Ｂ  │甲Ａ○、甲天○、盧│3001平方公尺  │3065平方公尺  │
│    │貴仁、甲黃○（應有│              │              │
│    │部分均為20分之3） │              │              │
│    │；甲Ｃ○、甲Ｂ○（│              │              │
│    │應有部分均為20分之│              │              │
│    │4）。             │              │              │
├──┼─────────┼───────┼───────┤
│Ｃ  │甲Ｓ○            │3601平方公尺  │3678平方公尺  │
├──┼─────────┼───────┼───────┤
│Ｄ  │Ｆ○○            │7804平方公尺  │7967平方公尺  │
├──┼─────────┼───────┼───────┤
│Ｅ  │Ｃ○○            │1801平方公尺  │1839平方公尺  │
├──┼─────────┼───────┼───────┤
│Ｆ  │Ｄ○○            │1801平方公尺  │1839平方公尺  │
├──┼─────────┼───────┼───────┤
│合計│                  │21609平方公尺 │22066平方公尺 │
└──┴─────────┴───────┴───────┘
附表二：
┌────────────────────┬──────────┐
│所          有          權          人  │應  有  部  分      │
├────────────────────┼──────────┤
│Ｄ○○                                  │12分之1             │
├────────────────────┼──────────┤
│盧慶（已死亡，繼承人為乙○○○等119人） │6分之1              │
├────────────────────┼──────────┤
│Ｆ○○                                  │36分之13            │
├────────────────────┼──────────┤
│Ｃ○○                                  │12分之1             │
├────────────────────┼──────────┤
│甲Ａ○                                  │48分之1             │
├────────────────────┼──────────┤
│甲黃○                                  │48分之1             │
├────────────────────┼──────────┤
│甲玄○                                  │48分之1             │
├────────────────────┼──────────┤
│甲天○                                  │48分之1             │
├────────────────────┼──────────┤
│甲Ｃ○                                  │36分之1             │
├────────────────────┼──────────┤
│甲Ｂ○                                  │36分之1             │
├────────────────────┼──────────┤
│甲Ｓ○                                  │6分之1              │
└────────────────────┴──────────┘


司法院資訊處製作；財團法人民間司法改革基金會備份。
